【裁判字號】    97,交聲,18
【裁判日期】    970305
【裁判案由】    聲明異議
【裁判全文】
臺灣屏東地方法院交通事件裁定          97年度交聲字第18號
原處分機關  交通部公路總局高雄區監理所屏東監理站
異  議  人
即受處分人  甲○○
上列異議人因違反道路交通管理處罰條例案件，不服交通部公路
總局高雄區監理所屏東監理站於民國96年12月31日所為之屏監違
字第裁82-V00000000號處分，聲明異議，本院裁定如下：
    主  文
異議駁回。
    理  由
一、原處分意旨略以：異議人即受處分人甲○○於民國96年9 月
    17日凌晨1 時20分許，駕駛車牌號碼732-MK號營業小客車，
    沿劃設有分向限制線（即雙黃實線）之屏東市○○路由東往
    西方向行駛，行經該路段57號前，因跨越分向限制線行駛以
    致肇事致人受傷等違規事實，經警掣單舉發，爰依道路交通
    管理處罰條例第61條第3 項之規定，予以記違規點數3 點等
    語。
二、異議人則以：伊當時車道右側停放有數輛汽車，適時黃宏平
    駕駛重型機車由對向車道蛇行而來，伊已無法靠右行駛，不
    得已跨停於分向限制線上而遭撞擊，原處分機關裁決記違規
    點數3 點，顯有違誤，爰依法聲明異議，請求撤銷原處分云
    云。
三、按駕駛人駕駛汽車，應遵守道路交通標誌、標線、號誌之指
    示；又分向限制線（即雙黃實線），用以劃分路面成雙向車
    道，禁止車輛跨越行駛，並不得迴轉，道路交通安全規則第
    90條、道路交通標誌標線號誌設置規則第165 條第1 項分別
    定有明文；另汽車駕駛人，駕駛汽車違反道路交通安全規則
    ，因而肇事致人受傷者，記違規點數3 點，道路交通管理處
    罰條例第61條第3 項亦規定甚明。經查：
  (一)本件異議人就前揭時、地駕駛上開營業小客車違規跨越分向
    限制線行駛而撞及由黃宏平所駕駛之重型機車，致黃宏平受
    有頭部外傷及額、左前臂、左足背擦傷之情事並不否認，復
    有屏東縣警察局屏警交字第V00000000 號舉發違反道路交通
    管理事件通知單、道路交通事故現場圖、道路交通事故調查
    報告表(一)、(二)、診斷證明書及人車損傷照片12幀附卷可參，
    是異議人於前揭時、地，有駕車行經劃設有分向限制線之路
    段時跨越分向限制線因而肇事致人受傷之情，堪可認定。
  (二)異議人雖辯稱：該道路右側停滿車輛，伊無法靠右行駛，不
    得已始跨線行駛云云。惟查，證人即到場處理車禍事宜之警
    員黃朝宗於本院審理時證稱：「發生事故當時道路右側僅停
    放機車並無停放汽車」、「當時現場車輛不多，因為已經是
    凌晨，只有幾家店家在營業中，大部分都已打佯」等語綦詳
    （本院卷第54頁反面），並有現場照片在卷可稽（本院卷第
    44頁），依該照片所示，異議人停車位置右側並未停放其他
    汽車等情，此與證人黃朝宗證述之上開情節大致相符，而本
    件執勤警員與異議人素不相識，自無捏造事實之必要，是證
    人黃朝宗上開證詞，自可採信。
  (三)異議人另辯稱：肇事後原來停放於路邊之汽車所有人，於警
    方到場前即將車子駛離云云。惟警方接獲報案後約5 分鐘即
    到達現場等情，已據證人黃朝宗證述在卷（本院卷第54頁反
    面），而本件案發時為凌晨時分，一般人已停車離開現場進
    入休息狀態，衡情，當不可能於如此短暫時間將所停放之車
    輛駛離完畢，是異議人上開辯解，乃圖卸之詞，不足採信。
  (四)又本件異議人違規地點車道寬為3 公尺，慢車道為1.4 公尺
    ，此有現場略圖及道路交通事故現場圖在卷可稽（本院卷第
    15-1 6頁），而一般汽車之寬度約為1.7 公尺，亦據證人黃
    朝宗證述屬實（本院卷第54頁反面），縱當時路邊有停放汽
    車，然依上開數據推算，異議人車道仍有足夠空間供其閃避
    ，自無跨線行駛之必要；再者，本件案外人黃宏平自相反方
    向行駛而來，異議人約於30 0公尺前即已發現案外人蛇行情
    形等情，已據異議人供承在卷（本院卷第55頁）。而異議人
    身為職業司機，其駕駛技術、經驗均優於常人，當時為凌晨
    時分，路上車輛不多，不可能整條街道均無閃避之處，縱然
    現場道路右側有零星停放汽車之情形，異議人亦有足夠反應
    時間而可提前閃避，是異議人辯稱係其不得已始跨停於雙黃
    線云云，顯違常情，殊無可採。
  (五)證人林允勝雖證稱：當時路邊全部停滿車輛云云（本院卷第
    56 頁 反面）。然證人林允勝於本院先則證稱當時民族路並
    沒有停很多車子等語（本院卷第56頁），於異議人無預警突
    與其交談後，即旋改稱當時路邊停滿車輛云云，顯係受異議
    人之影響至明，此亦與證人黃朝宗所述及現場照片顯示之情
    形不符，堪認其所稱當時路邊車停滿車輛云云，核與事實不
    符，難以採信，而其所證稱當時民族路並沒有停很多車子等
    情，反而與事實相符而可採信。
  (六)至案外人黃宏平酒後駕車肇事雖亦為本件交通事故發生之原
    因之一，惟上開道路交通管理處罰條例第61條第3 項規範目
    的，在處罰汽車駕駛人，駕駛汽車違反道路交通安全規則致
    他人受有傷害之行為，祇以汽車駕駛人之違反道路交通安全
    規則之行為致他人受傷之一原因為已足，故縱案外人黃宏平
    對於本件交通事故之發生，雖亦有過失，仍不能解免異議人
    應負之違規責任，併此敘明。
五、綜上所述，本件異議人確有於上開路段跨線行駛以致肇事致
    人受傷之違規事實；從而，原處分機關依道路交通管理處罰
    條例第63條第3 項3 項之規定，裁處異議人記違規點數3 點
    ，核無違誤，本件異議為無理由，應予駁回。
六、依道路交通案件處理辦法第19條，裁定如主文。
中    華    民    國    97    年    3     月    5     日
                  交通法庭      法  官  黃國永
以上正本證明與原本無異。
如不服本裁定應於收受送達後5 日內向本院提出抗告書狀敘述抗
告之理由抗告於台灣高等法院高雄分院。
中    華    民    國    97    年    3     月    5     日
                                書記官  滕一珍


司法院資訊處製作；財團法人民間司法改革基金會備份。
